臺灣高等法院民事裁定　九十一年度家抗字第一三號
　　　抗　告　人　甲○○
右抗告人因與彭清政間指定監護人事件，對於中華民國九十年十二月二十四日臺灣臺
北地方法院九十年度監字第八八號所為裁定提起抗告，本院裁定如左：
      主    文
抗告駁回。
抗告程序費用由抗告人負擔。
      理    由
一、原裁定意旨略以：抗告人（即聲請人）為彭邱戊妹（女、民國前四年八月三十日
    生，身分證統一編號：Ｚ000000000號）之子，彭邱戊妹因陳舊性中風
    ，合併血管性痴呆症，且另患有慢性阻塞性肺病合併呼吸衰竭及呼吸器依賴，經
　　氣管切除手術後，依賴呼吸器及鼻胃管灌食，年邁臥病已久，意識不清，形同植
　　物人，現在老人養護所安養甚久，未見好轉，經診斷為不能處理自己事務，經台
　　灣台北地方法院以九十年禁字第三九號裁定，宣告禁治產在案，亟需專人予以監
　　護照料，聲請人照顧相對人有年，並代為處理相關法律事務，爰聲請指定聲請人
　　為其監護人，並提出民事裁定、戶籍謄本等件為證。經原法院調閱九十年禁字第
　　三九號禁治產宣告案卷，禁治產人並無民法第一千一百十一條第一項之監護人，
　　同法第一千一百十一條第二項之規定，經其親屬會議同意，聲請選定彭清政、甲
　　○○為彭邱戊妹之監護人，即無不合，爰指定抗告人甲○○及彭清政為其監護人
　　。
二、抗告人抗告意旨略以：另指定之監護人彭清政因自認為殘障人士，無從照顧彭邱
    戊妹，對之甚少聞問。再者，民國八十五年十月二十三日在母舅邱昌成及叔父彭
　　阿田在場，從彭邱戊妹之帳戶中提領六百萬元言明委由彭清政及抗告人分別各自
　　開戶各保管三百萬元，以便彭邱戊妹醫療之用，印章則交由邱昌成保管，但三天
　　後彭清政等逕往銀行偽稱印章及存摺遺失，將款項提領，而抗告人保管之三百萬
　　元至八十九年底即已全部用完，從九十年起其醫療費用即由抗告人負擔已達八十
　　一萬元。八十八年五月三日抗告人代彭邱戊妹領取亡兄彭沐興白色恐怖補償金，
　　今年彭清政亦提出申請，台北地方法院裁定彭邱戊妹宣告禁治產時，抗告人已申
　　請為彭邱戊妹之監護人，但彭清政亦提出申請為監護人，殊不知彭清政之目的為
　　何，未知其是否有意分享補償金，為保障彭邱戊妹之權益，應由全體兄弟姐妹共
　　組管理此項補償金以支應彭邱戊妹之醫療費等語。
三、按禁治產人之監護人，依左列順序定之：一、配偶。二、父母。三、與禁治產人
    同居之祖父母。四、家長。五、後死之父或母以遺囑指定之人（第一項）。不能
    依其前項規定定其監護人時，由法院徵求親屬會議之意見選定之（第二項）。民
    法第一千一百十一條定有明文。查本件禁治產人彭邱戊妹業經法院宣告為禁治產
    人且無配偶等法定監護人，原法院爰依上開規定徵求親屬會議同意，而指定抗告
    人與彭清政為彭邱戊妹之監護人，於法並無不合，抗告人空以另被指定監護人彭
    清政有不照顧彭邱戊妹情事，及有意分取彭邱戊妹之補償金為由，應由彭邱戊妹
    之全體子女為監護人，指摘裁定不當，請求廢棄原裁定，應屬無據，應予駁回。
四、據上論結，本件抗告為無理由，爰裁定如主文。
中　　　華　　　民　　　國　　九十一　　年　　　三　　　月　　 十二　　 日
　　　　　　　　　　　　　　　　　　民事第九庭
                                　　　　審判長法　官　吳　謙　仁
                                　　　　　　　法　官　蘇　瑞　華
                                　　　　　　　法　官　魏　大　喨
右正本係照原本作成。
不得再抗告。
中　　　華　　　民　　　國　　九十一　　年　　　三　　　月　　 十四　　 日
　　　　　　　　　　　　　　　　　　　　　　　書記官　黃　美　玉
